臺灣高等法院刑事判決
                                   109年度上訴字第1249號
上  訴  人  
即  被  告  許智明


選任辯護人  黃慧敏律師
上列上訴人因違反毒品危害防制條例案件，不服臺灣新北地方法
院108年度訴緝字第99號，中華民國109年2月12日第一審判決（
起訴案號：臺灣新北地方檢察署106年度偵字第17777號、106年
度偵字第20774號），提起上訴，本院判決如下：
    主  文
上訴駁回。
    事  實
一、許智明明知海洛因為毒品危害防制條例第2 條第2 項第1 款
    所定之第一級毒品，甲基安非他命、大麻則為同條第2 款所
    定之第二級毒品，均不得販賣或持有，竟分別為下列行為：
(一)基於意圖營利而販賣第二級毒品甲基安非他命之犯意，使用
    附表二編號1 所示之行動電話，於附表一編號1 所示之時間
    、地點，以附表一編號1 所示之方式，販賣甲基安非他命予
    劉正賢1 次，並收取如附表一編號1 所示之價金。
(二)基於意圖營利而販賣第一級毒品海洛因之犯意，使用附表二
    編號1 所示之行動電話，於附表一編號2 至4 所示之時間、
    地點，以附表一編號2 至4 所示之方式，販賣海洛因予王英
    華3 次，並收取如附表一編號2 至4 所示之價金。
(三)基於持有第二級毒品之犯意，於民國106 年6 月7 日前之某
    日時，在許智明位在新北市○○區○○路000 巷00弄00號6 樓居
    處內，取得真實姓名年籍不詳、綽號「忠哥」之人所交付之
    第二級毒品大麻1 包後持有之。
(四)嗣經警持臺灣新北地方法院所核發之搜索票，於106 年6 月
    7 日上午10時50分許，前往許智明位新北市○○區○○路000 巷
    00弄00號6 樓居處搜索，當場扣得如附表二所示之物品。
二、案經新北市政府警察局中和分局報告臺灣新北地方檢察署檢
    察官偵查起訴。
    理  由
壹、程序部分
一、按被告以外之人於審判外之陳述，雖不符刑事訴訟法第159
    條之1至第159條之4之規定，而經當事人於審判程序同意作
    為證據，法院審酌該言詞陳述或書面陳述作成時之情況，認
    為適當者，亦得為證據。當事人、代理人或辯護人於法院調
    查證據時，知有刑事訴訟法第159條第1項不得為證據之情形
    ，而未於言詞辯論終結前聲明異議者，視為有前項之同意，
    刑事訴訟法第159條之5定有明文。本件被告對於本判決所引
    用下列各項被告以外之人於審判外之陳述部分，因檢察官、
    被告及辯護人就此部分之證據能力均無意見，且迄至言詞辯
    論終結前亦未為任何異議，茲審酌該等審判外言詞及書面陳
    述作成時之情況，並無不宜作為證據之情事，依上開規定，
    即得為證據。
二、其餘資以認定本案犯罪事實之非供述證據，亦查無違反法定
    程序取得之情形，是依刑事訴訟法第158條之4規定反面解釋
    ，即具有證據能力。
貳、實體部分
一、被告固承認有於附表一所記載之時間，以行動電話分別與劉
    正賢、王英華聯繫，而發生如通訊監察譯文所示之對話，及
    承認持有大麻等情，惟否認有販賣毒品予劉正賢、王英華，
    辯稱：我沒有拿毒品給他們；我只有跟王英華買平板電腦、
    手機，我都拿現金給他，106 年4 月18日、5月8 日當時在
    講什麼我不記得了，106 年5 月18日王英華問我有無安非他
    命，他有過來等「小忠」過來，但「小忠」沒過來，後來他
    就離開；106 年4 月18日我從台中回去後沒有去找劉正賢，
    當時我欠他錢，所以我沒有拿甲基安非他命給他；我欠劉正
    賢錢很久了，所以他要害我，王英華一直盧我，我不跟他聯
    絡，所以他也想要害我等語。經查：
(一)附表一編號1 所示部分（販賣毒品予劉正賢）：
  1.證人劉正賢於原審審理中證稱：我跟被告是玩星城遊戲認識
    ，和被告聯絡都是為了毒品甲基安非他命，有拿過1 、2 次
    ，當時要找毒品提神；106 年4 月17日通訊監察譯文中我問
    被告「那種、幾張」，意思就是問被告甲基安非他命現在如
    何計價；106 年4 月18日我有跟被告在雙和醫院附近的魚中
    魚水族館前，交付5 張新臺幣（下同）1,000元鈔票給被告
    ，被告當場給我1 包內含甲基安非他命的夾鏈袋，我後來有
    施用等語（見108 年度訴緝字第99號卷《下稱訴緝卷》第80至
    87頁），此與其於偵查中之證述一致，足認其記憶之清晰。
  2.而通訊監察譯文及檢察官勘驗筆錄顯示，劉正賢於106 年4 
    月17日下午4 時5 分56秒打給被告，問被告「我想問你那種
    有嗎？你那種的現在幾張？」，被告表示其在台中，說等一
    下就要回去了；而被告行動電話之基地台位置，自106 年4 
    月18日上午7 時57分離開台中市範圍，逐步往北移動，於同
    日上午8 時56分回到新北市中和區圓通路；於106 年4 月18
    日10時30分33秒，劉正賢於電話中向被告表示「等一下回去
    我再過去」，被告回答好（見106 年度偵字第17777 號卷《
    下稱偵17777 卷》第25、177 至178 頁），可以看出劉正賢
    有向被告詢問甲基安非他命價格，待被告北上回到家後，劉
    正賢即與被告相約見面交易，與前述劉政賢之證言相符，足
    認劉正賢之證詞與事實相符而可採信，被告確實有販賣甲基
    安非他命予劉正賢。
  3.被告雖於原審準備程序中辯稱：106 年4 月18日我從台中回
    去後沒有去找劉正賢，當時我欠他錢，所以我沒有拿甲基安
    非他命給他等語，惟其先前於偵查中辯稱：劉正賢沒過來，
    是因為他找到自己朋友等語（見偵17777 卷第97頁），前後
    所辯已有不一；且劉正賢於審理中亦否認此事，證稱：我沒
    有借錢給被告過，也沒有跟被告借過錢，我們沒有金錢糾紛
    等語（見訴緝卷第83頁），是難認被告之抗辯可以採信。
  4.被告之辯護人於原審雖為被告辯護稱：劉正賢曾說被告有與
    他進行過2次交易，第1 次是在106 年4 月17日晚間至隔日
    凌晨間，然而基地台位置顯示該段期間被告仍在台中，劉正
    賢之證詞有明顯瑕疵，因此劉正賢證述之第2 次交易也不可
    採信；於本院為被告辯稱：監聽內容並無後續新的確認抵達
    之通話，怎能確定兩人確實有約定在雙和醫院附近之魚中魚
    碰面等語，然而，辯護人所述劉正賢證稱之第1 次交易並未
    被起訴，本案被告被起訴之犯行為劉正賢原證述之第2 次交
    易，就此部分劉正賢之證詞於偵查及審理中始終一致，且與
    通訊監察譯文及基地台位置相符，足以認定，不因劉正賢其
    餘證述有所瑕疵而受影響。至辯護人稱未有後續抵達確認之
    通話無法確定雙方確實於雙和醫院附近之魚中魚碰面等語，
    然通話習慣因人而異，且證人劉正賢業就交易之過程證述在
    卷，業如前述，實難因無抵達確認之通話，即認雙方未於約
    定地點碰面，而援為有利於被告之認定，是辯護人所辯實不
    可採。
(二)附表一編號2 至4 所示部分（販賣毒品予王英華）：
  1.證人王英華於偵查中證稱：我使用0000000000、0000000000
    號2 支電話，被告使用2 支電話，1 支是0000000000號，我
    是經朋友介紹認識被告，目的是要買毒品，被告會讓我欠錢
    ，偶爾會讓我免費施用；0000000000與0000000000號於106 
    年4 月18日晚上10時17分到10時36分間之通訊監察譯文是我
    跟被告買毒品，我是要跟被告買2,500 元海洛因，8 分之1 
    錢，我後來在被告中和區圓通路住處樓下拿到海洛因，但是
    我欠他500 元，後來我有將該500 元還他；0000000000與00
    00000000號於106 年5 月8 日上午7 時19分到8 時1 分間之
    通訊監察譯文，是我跟被告買海洛因，這次有買8 分之1 錢
    ，因為之前積欠被告500 元，所以這次我給他3,000 元；00
    00000000與0000000000號於106年5 月18日中午12時10分到1
    2時28分之通訊監察譯文，是我跟被告買1,000 元海洛因，
    交易地點應該是在被告家附近，我拿1,000 元現金給被告等
    語（見偵17777 卷第139至141 頁）。
  2.就106 年4 月18日部分，通訊監察譯文及檢察官勘驗筆錄顯
    示，於106 年4 月18日晚間10時17分22秒，王英華打給被告
    ，表示「我過去找你喔」，被告詢問「你要還多少？」，王
    英華表示「8 、8 、8 」，被告說「好」；於106年4 月18
    日晚間10時32分19秒，王英華打給被告表示「我到了」，被
    告說「好」；於106 年4 月18日晚間10時36分52秒，被告打
    給王英華說「不夠耶」，王英華表示「少500 喔」，被告說
    「對啊」，王英華表示「我下一趟拿給你好不好」，被告說
    「好啦」（見偵17777卷第131、178頁），與前述王英華之
    證詞相符，且是先由欲購毒之王英華主動打電話給販毒之被
    告詢問、王英華在電話中用隱諱的「我過去找你喔」來表示
    「我想要過去找你買毒品」、被告在電話中用隱晦的「還多
    少」一詞來取代「買多少」一詞、王英華以「8」來表示8分
    之1錢的毒品重量、購毒之王英華抵達交易地點後再以電話
    通知販毒之被告等情，均與毒品交易實務上所常見之聯絡方
    式、暗語等常情相符，足認王英華此部分之證詞與事實相符
    而可採信，被告確實有於106年4月18日販賣海洛因予王英華
    。
  3.就106年5月8日部分，通訊監察譯文及檢察官勘驗筆錄顯示
    ，106年5月8日上午7時19分53秒，王英華打給被告，表示「
    我過去找你喔」，被告表示「你要給我多少錢？」，王英華
    表示「還你3,000」，被告說「好」；106年5月8日上午7時2
    7分19秒，王英華表示「不好意思，你可不可以幫我用優一
    點」，被告表示「都一樣」，王英華表示「那我知道了」，
    被告詢問「有要來嗎？」，王英華表示「有」；106年5月8
    日上午8時1分47秒，王英華表示「我到了」，被告表示「我
    下去喔」，王英華說「好」（見偵17777卷第132至133、179
    頁），與前述王英華之證詞相符，且是先由欲購毒之王英華
    主動打電話給販毒之被告詢問、王英華在電話中用隱諱的「
    我過去找你喔」來表示「我想要過去找你買毒品」、被告在
    電話中用隱晦的「給多少」一詞來取代「買多少」一詞、王
    英華在電話中用隱晦的「還」一詞來取代「買」一詞、王英
    華以「3,000」來表示3,000元、王英華以「幫我用優一點」
    來表示希望購買之毒品品質好一點、購毒之王英華抵達交易
    地點後再以電話通知販毒之被告等情，均與毒品交易實務上
    所常見之聯絡方式、暗語等常情相符，足認王英華此部分之
    證詞與事實相符而可採信，被告確實有於106年5月8日販賣
    海洛因予王英華。
  4.就106 年5 月18日部分，通訊監察譯文及檢察官勘驗筆錄顯
    示，106 年5 月18日中午12時10分19秒，王英華打給被告詢
    問「起來囉？」，被告表示「對啊」，王英華表示「去找你
    好不好？」，被告表示「我這個沒有了」，王英華表示「我
    這種的還有嗎」，被告表示「嗯」，王英華表示「我過去找
    你喔？」，被告表示「你要多少」，王英華表示「1 張」，
    被告表示「好」；106 年5 月18日中午12時28分32秒，王英
    華打給被告表示「我晚一點再過去喔」，被告表示「好」；
    106 年5 月18日下午4 時55分47秒，被告問王英華「到囉？
    」，王英華表示「對，到囉」（見偵17777卷第32至33、183
    至184頁），與前述王英華之證詞相符，且是先由欲購毒之
    王英華主動打電話給販毒之被告詢問、王英華在電話中用隱
    諱的「去找你好不好」來表示「我想要過去找你買毒品」、
    用隱諱的「這個、這種」來指涉毒品種類、用「1張」來表
    示要1,000元的毒品、抵達交易地點後再以電話通知販毒之
    被告等情，均與毒品交易實務上所常見之聯絡方式、暗語等
    常情相符，足認王英華此部分之證詞與事實相符而可採信，
    被告確實有於106年5月18日販賣海洛因予王英華。
  5.證人王英華雖於原審審理中改稱，前述通訊監察譯文之通話
    對象是綽號「阿忠」之人，他也是跟「阿忠」碰面買藥，跟
    被告是不同人，他從來沒有跟被告連絡過說要向被告購買毒
    品，也沒有從被告這邊拿到過毒品；當時抓到我時，警察有
    拿口卡給我看，我說我是打這支電話，但我不是跟被告買毒
    品，但警察說你打這支電話就是跟被告買毒品，就這樣簽上
    去云云（見訴緝卷第89至100 頁）。然而，證人王英華於偵
    查中明確證稱前述通訊監察譯文之通話對象是被告，且證稱
    ：我稱被告為「阿草」，我與被告關係不錯等語（見偵1777
    7 卷第139 頁），顯見王英華偵查中指證被告非常明確，沒
    有認錯之可能，其審理中突然改稱是姓名不詳之「阿忠」，
    反而有可能是出於迴護被告之動機。而被告於警詢、偵查、
    原審準備程序中雖對於是否販賣毒品予王英華供詞反覆，惟
    始終坦承門號0000000000號為其所使用，沒有借給他人，前
    述通訊監察譯文是其與王英華間之對話等情，可見證人王英
    華於審理中之證詞，亦與被告所辯不符，不足以作為有利被
    告之認定。被告雖在證人王英華於原審審理中改口後，當庭
    改稱：對話內容是否我與王英華的對話我不清楚，這支手機
    是我老闆「阿忠」使用，「阿忠」在我這的時候手機才會在
    ，走的時候手機是拿走的云云（見訴緝卷第105 頁），然而
    ，被告於歷次供述中從來沒有提過其有「阿忠」之老闆，且
    如前所述，該門號之基地台位置均與被告之位置相符，可見
    被告隨身攜帶該門號行動電話，足認被告配合證人王英華於
    審理中之證詞而修正之答辯與事實不符，益證證人王英華於
    審理中之證詞只是迴護被告之詞，不足採信。
  6.被告雖辯稱：我沒有拿毒品給王英華，我只有跟王英華買平
    板電腦、手機，我都拿現金給他，106年5月18日王英華問我
    有無安非他命，他有過來等「小忠」過來，但「小忠」沒過
    來，後來他就離開等語，惟被告先是於警詢中稱：106年4月
    18日王英華只是來還我錢，106年5月8日他拿腳踏車跟我換
    藥，但我不想給他，106年5月18日我有給他0.5公克大麻，
    但他沒有給我錢等語（見偵17777卷第11至12頁），又於偵
    查中改稱：106年4月18日是王英華跟我要4公克甲基安非他
    命，我有拿給他，交易地點在圓通路附近，我跟他收3,000
    元，但他還欠我500元；106年5月8日王英華一樣跟我拿4公
    克安非他命他還跟我說要給他好一點的，後來他來我家附近
    ，但他沒帶現金，所以我沒有交付毒品給他；106年5月18日
    我賣1,000元0.5公克大麻給王英華，他到我家附近找我，我
    有將大麻給他等語（見偵17777卷第97至98頁），可以看出
    被告歷次供述隨著偵查、審理的進度而數度更改，實在難以
    相信，甚至被告在警詢及偵查中還坦承有多次販賣毒品給王
    英華，為不利於己的供述，可見被告歷次所辯均與客觀事證
    不符，難以作為被告有利認定之證據。
(三)營利意圖之認定：
    按販賣毒品係違法行為，非可公然為之，且有其獨特之販售
    通路及管道，復無公定價格，容易增減分裝之份量，而每次
    買賣之價量，可能隨時依雙方關係深淺、資力、需求量及對
    行情之認知、來源是否充裕、查緝鬆嚴、購買者被查獲時供
    述購買對象之可能風險評估等，而異其標準，非可一概而論
    。關於被告上開交易毒品之犯行，固無從逕憑卷證資料而推
    認其所得獲致之具體利潤金額為何；然查，近年來政府為杜
    絕毒品之氾濫，對於查緝施用及販賣毒品之工作，無不嚴加
    執行，販賣毒品罪又係重罪，設若無利可圖，衡情一般持有
    毒品之人當無輕易將所持有之毒品轉售他人而甘冒於再次向
    他人購買時，被查獲移送法辦並受長期自由刑或生命刑剝奪
    危險之理，且不論係以何包裝之毒品，均可任意分裝或增減
    其份量，而每次買賣之價量，亦隨前開因素而為機動地調整
    ，因之販賣之利得，除經坦承犯行，或帳冊價量均臻明確外
    ，委難察得實情。職是之故，縱未確切查得販賣所得賺取之
    實際差價，但除別有事證，足認係按同一價格轉讓，確未牟
    利外，尚難執此即認非法販賣之事證有所不足，致知過坦承
    者難辭重典，飾詞否認者反得逞僥倖，而失情理之平（最高
    法院93年度台上字第1651號、87年度台上字第3164號刑事判
    決意旨參照）。查被告前述毒品交易均屬有償之毒品交易行
    為，如果沒有利益可圖，就沒有甘冒重罪風險，鋌而走險之
    理由；被告亦曾於警詢及偵查中坦承「販賣」毒品，可見被
    告確實有從中獲利之營利意圖。
(四)事實欄一、(三)所示部分（持有大麻）：
    此部分事實被告坦白承認，且有新北市政府警察局中和分局
    搜索扣押筆錄及扣押物品目錄表、現場照片及扣案物照片、
    法務部調查局106 年8 月2 日調科壹字00000000000號濫用
    藥物實驗室鑑定書等在卷可證（見偵17777 卷第51至55、71
    至77、149 頁），另有如附表二編號2 所示之大麻1 包扣案
    可佐，足認被告任意性之自白與事實相符而可以採信。
(五)綜上所述，本案事證明確，被告犯行足以認定，應予依法論
    科。
二、論罪科刑
(一)核被告所為，就附表一編號1 所示部分，是犯毒品危害防制
    條例第4 條第2 項之販賣第二級毒品罪；就附表一編號2 至
    4 所示部分，是犯毒品危害防制條例第4 條第1 項之販賣第
    一級毒品罪；就事實欄一、（三）所示部分，是犯毒品危害
    防制條例第11條第2 項持有第二級毒品罪。被告各次因販賣
    毒品而持有及意圖販賣而持有毒品之低度行為，分別為各次
    販賣毒品之高度行為所吸收，均不另論罪。被告所犯1 次販
    賣第二級毒品、3 次販賣第一級毒品、1次持有第二級毒品
    等罪間，犯意各別，行為互殊，應予分論併罰。
(二)被告前因施用毒品案件，經臺灣新北地方法院以103 年度簡
    字第6533號判決判處有期徒刑6 月確定，於105 年2 月7 日
    徒刑執行完畢，其於有期徒刑執行完畢後，5 年內故意再犯
    本件有期徒刑以上之罪，為累犯，參酌司法院釋字第775 號
    解釋意旨，考量本案並無必須量處法定最低刑度且無法適用
    刑法第59條在內減輕規定之情形，仍均應依刑法第47條第1
    項之規定，加重其刑，惟法定刑為死刑或無期徒刑部分，依
    法不得加重。
(三)刑法第59條部分：
  1.按刑之量定，為求個案裁判之妥當性，法律固賦予法院裁量
    權，但此項裁量權之行使，除應依刑法第57條規定，審酌行
    為人及其行為等一切情狀，為整體之評價，並應顧及比例原
    則與平等原則，使罪刑均衡，輕重得宜，以契合社會之法律
    感情。又刑法第59條規定犯罪之情狀可憫恕者，得酌量減輕
    其刑，其所謂「犯罪之情狀」，與同法第57條規定科刑時應
    審酌之一切情狀，並非有截然不同之領域，於裁判上酌減其
    刑時，應就犯罪一切情狀（包括第57條所列舉之10款事項）
    ，予以全盤考量，審酌其犯罪有無可憫恕之事由（即有無特
    殊之原因與環境，在客觀上足以引起一般同情，以及宣告法
    定低度刑，是否猶嫌過重等等），以為判斷。
  2.本院審酌被告所為如附表一編號2 至4 所示販賣第一級毒品
    罪之犯行，依毒品危害防制條例第4 條第1 項之法定刑為「
    死刑或無期徒刑；處無期徒刑者，得併科新臺幣2,000 萬元
    以下罰金」，刑度相當重；惟同為販賣第一級毒品之人，其
    原因動機不一，犯罪情節未必盡相同，或有大盤毒梟者，亦
    有中、小盤之分，其販賣行為所造成危害社會之程度自屬有
    異，於此情形，倘依其情狀處以適當之刑，即足以懲儆，並
    可達防衛社會之目的者，自非不可依客觀之犯行與主觀之惡
    性二者加以考量其情狀是否有可憫恕之處，適用刑法第59條
    之規定酌量減輕其刑，期使個案裁判之量刑能斟酌至當，符
    合比例原則。被告本件販賣第一級毒品之行為，無視國家對
    於杜絕毒品危害之禁令，其行為固屬不當，應予非難，然考
    量被告本件販賣第一級毒品之所得不多，販賣對象也只有1 
    人，足見其非販賣毒品之大、中盤商，就各該次犯罪情節觀
    之，尚非重大惡極，相較於長期、大量販賣毒品之真正毒梟
    而言，被告本件販賣第一級毒品之行為，對社會秩序與國民
    健康之危害，顯然較不成比例，倘本件販賣第一級毒品犯行
    仍遽處以最低刑度，尚屬情輕法重，且難謂符合罪刑相當性
    及比例原則，更無從與大毒梟之惡行有所區隔。是被告本件
    販賣第一級毒品海洛因之犯罪情狀，相較於前開最低刑度之
    重刑，在客觀上均足以引起一般人之同情，情節尚堪憫恕，
    認科以最低刑度仍嫌過重，爰均依刑法第59條減輕其刑，並
    除前述不得加重之情形外，依法先加後減之。
  3.至於本件被告如附表一編號1 所示之販賣第二級毒品犯行，
    雖然其販賣對象只有1 人，販賣所得也不多，但該罪之最低
    刑度為7 年以上有期徒刑，相較之下已較為輕微，且審酌被
    告及其行為之一切情狀，及否認犯行之犯後態度，難認有客
    觀上足以引起一般人之同情、科以最低度刑仍嫌過重之情形
    ，自無刑法第59條之適用，併予敘明。
三、原審認被告罪證明確，適用毒品危害防制條例第4 條第1 項
    、第2 項、第11條第2 項、第18條第1 項前段、第19條第1 
    項，刑法第11條、第47條第1 項、第59條、第51條第5 款、
    第41條第1 項前段、第38條之1 第1 項前段、第3 項之規定
    ，並審酌被告明知海洛因、甲基安非他命、大麻為列管之毒
    品，對於國人身心健康及社會治安影響甚大，為法律所嚴格
    管制，竟仍販賣海洛因、甲基安非他命予附表一所示之人，
    並持有如附表二編號2 所示之大麻，直接戕害國民身心健康
    ，間接危害社會治安，助長毒品之流通之犯罪動機、目的、
    手段；被告受有國中畢業之教育程度，擔任工人，已婚，有
    1 個2 歲女兒須扶養，業據被告於原審審理中陳明在卷；被
    告有多次施用毒品，但沒有販賣毒品之前案紀錄，有本院被
    告前案紀錄表附卷可稽。又被告有販賣海洛因予1 人3 次、
    販賣甲基安非他命予1 人1次，共獲得犯罪所得11,000元，
    其犯罪情節較長期、大量販賣毒品之毒梟而言相對較為輕微
    ；另被告持有大麻，幸尚未對他人權益發生具體實害及被告
    否認犯罪等一切情狀，就販賣第一、二級毒品部分量處如原
    判決附表一「原判決主文欄」所示之刑，並定其應執行之刑
    有期徒刑17年，及就持有第二級毒品部分量處有期徒刑4月
    ，並諭知易科罰金之折算標準，復說明：㈠扣案如附表二編
    號1 所示之行動電話1 支，為被告所有，供附表一所示犯行
    所用之物，應依毒品危害防制條例第19條第1 項規定，不問
    屬於犯罪行為人與否，宣告沒收。㈡扣案如附表二編號2 所
    示之大麻1 包，為第二級毒品，應依毒品危害防制條例第18
    條第1 項前段規定，於該罪項下宣告沒收銷燬。㈢未扣案如
    附表一所示之犯罪所得共11,000元，依刑法第38條之1 第1 
    項前段、第3 項規定，宣告沒收之，於全部或一部不能沒收
    或不宜執行沒收時，追徵其價額。㈣扣案如附表二編號3 、4
     所示物品，為被告施用毒品所餘、所用之物，已經臺灣新
    北地方法院107 年度審易字第338 號刑事判決沒收；扣案如
    附表二編號5 所示物品，並無證據顯示與本案犯罪有關；扣
    案如附表二編號6 所示物品，均未含法定毒品成分，並無證
    據顯示與本案犯罪有關，均無從宣告沒收。核其認事用法並
    無違誤，量刑亦屬妥適。被告上訴意旨認持有第二級毒品罪
    部分，量刑過重，並否認涉犯販賣第一級、第二級毒品罪云
    云，均為無理由，其上訴應予駁回。
據上論斷，應依刑事訴訟法第368條，判決如主文。
本案經檢察官鄭龍照到庭執行職務。
中　　華　　民　　國　　109 　年　　6 　　月　　24　　日
                  刑事第十六庭  審判長法  官  葉騰瑞
                                      法  官  陳芃宇
                                      法  官  莊明彰
以上正本證明與原本無異。
持有第二級毒品罪不得上訴。
其餘部分如不服本判決，應於收受送達後20日內向本院提出上訴
書狀，其未敘述上訴之理由者並得於提起上訴後20日內向本院補
提理由書（均須按他造當事人之人數附繕本）「切勿逕送上級法
院」。
                                      書記官  蘇佳賢
中　　華　　民　　國　　109 　年　　6 　　月　　24　　日
附錄：本案論罪科刑法條全文　　　　　　　　　　　　　　　
毒品危害防制條例第4條
製造、運輸、販賣第一級毒品者，處死刑或無期徒刑；處無期徒
刑者，得併科新臺幣2千萬元以下罰金。
製造、運輸、販賣第二級毒品者，處無期徒刑或7年以上有期徒
刑，得併科新臺幣1千萬元以下罰金。
製造、運輸、販賣第三級毒品者，處7年以上有期徒刑，得併科
新臺幣7百萬元以下罰金。
製造、運輸、販賣第四級毒品者，處5年以上12年以下有期徒刑
，得併科新臺幣3百萬元以下罰金。
製造、運輸、販賣專供製造或施用毒品之器具者，處1年以上7年
以下有期徒刑，得併科新臺幣1百萬元以下罰金。
前五項之未遂犯罰之。
毒品危害防制條例第11條
持有第一級毒品者，處3年以下有期徒刑、拘役或新臺幣5萬元以
下罰金。
持有第二級毒品者，處2年以下有期徒刑、拘役或新臺幣3萬元以
下罰金。
持有第一級毒品純質淨重十公克以上者，處1年以上7年以下有期
徒刑，得併科新臺幣1百萬元以下罰金。
持有第二級毒品純質淨重二十公克以上者，處6月以上5年以下有
期徒刑，得併科新臺幣70萬元以下罰金。
持有第三級毒品純質淨重二十公克以上者，處3年以下有期徒刑
，得併科新臺幣30萬元以下罰金。
持有第四級毒品純質淨重二十公克以上者，處1年以下有期徒刑
，得併科新臺幣10萬元以下罰金。
持有專供製造或施用第一級、第二級毒品之器具者，處1年以下
有期徒刑、拘役或新臺幣1萬元以下罰金。
附表一（販賣毒品部分）：
編號 交易時間    交易地點          交易經過                                                  原判決主文欄                                              1      106 年4 月18日中午某時            新北市中和區之雙和醫院附近魚中魚水族館前                  劉正賢於106 年4 月18日上午10時30分許，先以電話與許智明聯絡後，於左列時、地，向許智明購買重量不詳、價格為5,000 元之第二級毒品甲基安非他命1 包，並當場交付5,000 元與許智明。          許智明犯販賣第二級毒品罪，累犯，處有期徒刑柒年陸月。扣案如附表二編號1 所示之行動電話壹支沒收。未扣案犯罪所得新臺幣伍仟元沒收，於全部或一部不能沒收或不宜執行沒收時，追徵其價額。    2        106 年4 月18日晚間10時32分許                新北市○○區○○路000 巷00弄00號1 樓（同址6 樓為許智明居處）                  王英華於106 年4 月18日晚間10時17分許，先以電話與許智明聯絡後，於左列時、地，向許智明購買重量8 分之1 錢、價格為2,500 元之第一級毒品海洛因，王英華並於交易時先給付許智明2,000 元，而賒欠500 元（已於附表編號3 所示之時間償還）。                  許智明犯販賣第一級毒品罪，累犯，處有期徒刑拾伍年陸月。扣案如附表二編號1 所示之行動電話壹支沒收。未扣案犯罪所得新臺幣貳仟伍佰元沒收，於全部或一部不能沒收或不宜執行沒收時，追徵其價額。                                                        3      106 年5 月8日上午8 時1分許            新北市○○區○○路000 巷00弄00號3 樓樓梯間（同址6樓為許智明居處）    王英華於106 年5 月8 日上午7 時19分許、7 時27分許，先以電話與許智明聯絡後，於左列時、地，向許智明購買重量8 分之1 錢、價格為2,500 元之第一級毒品海洛因，王英華並於交易時給付許智明2,500 元及償還前次賒欠之500 元。  許智明犯販賣第一級毒品罪，累犯，處有期徒刑拾伍年陸月。扣案如附表二編號1 所示之行動電話壹支沒收。未扣案犯罪所得新臺幣貳仟伍佰元沒收，於全部或一部不能沒收或不宜執行沒收時，追徵其價額。                            4      106 年5 月18日下午4 時46分許            許智明位在新北市○○區○○路000 巷00弄00號6 樓居處附近              王英華於106 年5 月18日（起訴書誤載為8 日）中午12時10分許、12時28分許，先以電話與許智明聯絡後，於左列時、地，向許智明購買重量不詳、價格為1,000 元之第一級毒品海洛因，王英華並於交易時給付許智明1,000 元。          許智明犯販賣第一級毒品罪，累犯，處有期徒刑拾伍年肆月。扣案如附表二編號1 所示之行動電話壹支沒收。未扣案犯罪所得新臺幣壹仟元沒收，於全部或一部不能沒收或不宜執行沒收時，追徵其價額。                              
附表二（扣案物）：
編號 物品種類、數量 沒收與否 備註 1 三星行動電話1 支（內含門號0000000000號SIM 卡1 張） 沒收 （無） 2 大麻1 包 沒收 （無） 3 電子磅秤2 台 不沒收 施用毒品案件已沒收 4 吸食器3 組 不沒收 施用毒品案件已沒收 5 分裝袋5 包 不沒收 無關連 6 粉末1 包 不沒收 無毒品成分